臺灣彰化地方法院員林簡易庭民事判決
111年度員簡字第232號
原      告  唐濬逸  
被      告  杜傳崇  

訴訟代理人  王浚驊  
上列當事人間請求損害賠償事件，本院於民國111年9月13日言詞
辯論終結，判決如下：
    主      文
被告應給付原告新臺幣壹拾伍萬肆仟元。
訴訟費用新臺幣壹仟陸佰陸拾元由被告負擔。
本判決得假執行；但被告如以新臺幣壹拾伍萬肆仟元為原告預供
擔保後，得免為假執行。
    事實及理由
一、原告主張：被告於110年12月17日上午11時33分許，駕駛車
    牌號碼000-0000號自用小貨車行駛至彰化縣埔心鄉埔新路與
    員鹿路3段交岔路口時，因未注意車前狀態，自後追撞由原
    告駕駛之車牌號碼000-0000號自用小客車（下稱系爭車輛）
    ，致系爭車輛受損。又系爭車輛係訴外人唐筱柔所有，嗣唐
    筱柔將本件交通事故之損害賠償請求權讓與予原告。其後系
    爭車輛雖經修復，但因無法回復至系爭事故發生前之狀態，
    日後原告出售該車將受到相當價值減損，因此原告受有系爭
    車輛交易價值減損新臺幣（下同）150,000元及鑑定費用4,0
    00元之損害，爰依侵權行為法律關係，請求被告負損害賠償
    責任等語。並聲明：如主文第1項所示。
二、被告則以：系爭車輛之外觀及功能均已完全修復，且現仍由
    原告使用中，其損害已獲填補，實際上亦未出售，原告所稱
    價值減損並無理由；又原告主張鑑定費用乃訴訟外自行支出
    ，並非其行使權利所需，此部分主張亦無理由等語，資為抗
    辯。並聲明：（一）原告之訴駁回；（二）如受不利判決，
    願供擔保，請准宣告免為假執行。
三、得心證之理由：
（一）原告主張被告駕車自後追撞系爭車輛，致系爭車輛受損，
      系爭車輛所有權人唐筱柔並將本件交通事故之損害賠償請
      求權讓與予原告之事實，業據其提出與所述相符之彰化縣
      警察局道路交通事故初步分析研判表、車輛損害賠償債權
      請求權讓與同意書及行照影本等件為證，復經本院調取彰
      化縣警察局交通事故調查卷宗所附相關處理資料核閱無誤
      ，此部分事實，已堪認定。
（二）按因故意或過失，不法侵害他人之權利者，負損害賠償責
      任；汽車、機車或其他非依軌道行駛之動力車輛，在使用
      中加損害於他人者，駕駛人應賠償因此所生之損害，民法
      第184條第1項前段、第191條之2前段分別定有明文。又汽
      車在同一車道行駛時，除擬超越前車外，後車與前車之間
      應保持隨時可以煞停之距離，不得任意以迫近或其他方式
      ，迫使前車讓道；汽車行駛時，駕駛人應注意車前狀況及
      兩車並行之間隔，並隨時採取必要之安全措施，不得在道
      路上蛇行，或以其他危險方式駕車，道路交通安全規則第
      94條第1項及第3項亦有明定。被告駕駛自用小貨車行經車
      禍肇事地點時，行駛在原告駕駛系爭車輛之後，本應注意
      車前狀況，隨時採取必要之安全措施，並應保持隨時可以
      煞停之距離，而依當時天候等狀況，並無不能注意之情事
      ，未保持隨時可以煞停之距離，復未注意車前狀況，自後
      追撞原告駕駛之系爭車輛，致系爭車輛受有損害，被告就
      本件車禍之發生應負全部過失責任。又被告之過失行為與
      系爭車輛所受損害間，具有相當因果關係，是被告自應負
      損害賠償責任。
（三）原告主張其受有系爭車輛交易價值減損150,000元及鑑定
      費用4,000元之損害，業據其提出台灣區汽車修理工業同
      業公會111年1月11日函暨檢附資料及收據等件為憑（見本
      院卷第15、91頁），此部分為被告所爭執，並以前揭情詞
      置辯。經查：
　  ⒈按不法毀損他人之物者，被害人得請求賠償其物因毀損所
      減少之價額，民法第196條定有明文。又按物被毀損時，
      被害人除得依民法第196條請求賠償外，並不排除民法第2
      13條至第215條之適用，依民法第196條請求賠償物被毀損
      所減少之價額，得以修復費用為估定之標準，但以必要者
      為限；被害人如能證明其物因毀損所減少之價額，超過必
      要之修復費用時，就其差額，仍得請求賠償。蓋損害賠償
      之目的在於填補所生之損害，其應回復者，係損害事故發
      生前之應有狀態，自應將事故發生後之變動狀況悉數考量
      在內；故於物被毀損時，被害人除得請求修補或賠償修復
      費用，以填補技術性貶值之損失而回復物之物理性原狀外
      ，就其物因毀損所減少之交易價值，亦得請求賠償，以填
      補交易性貶值之損失而回復物之價值性原狀。
　  ⒉被告既因過失致系爭車輛受損，其應就該車輛因此減少之
      交易價值負賠償之責，已如前述，又汽車經高速或重大撞
      擊後，雖經修復，衡諸通常經驗法則，最終仍會導致交易
      價格之減損，是依上開說明，原告主張系爭車輛因本件事
      故受損修復後仍有交易價值貶損之損失，當屬可信；被告
      辯稱系爭車輛經修復後之外觀及功能與先前無異，即無價
      值減損等語，即非可採。另系爭車輛經台灣區汽車修理工
      業同業公會鑑定其減損價值，其結果略以：系爭車輛於未
      發生事故前在正常車況下之價值約為1,750,000元，於發
      生事故修復後之價值約為1,600,000元，減損價值約為150
      ,000元等語，有前揭該公會111年1月11日函在卷可查，本
      院審酌該公會對汽車之交易價格熟稔，有此方面之特別知
      識、經驗，所為鑑價應屬可信。是縱令系爭車輛業經修復
      完成，惟與同期間之正常市場交易價格相較，已貶值150,
      000元，堪予認定。原告請求被告賠償交易價值減損150,0
      00元部分，應屬可採。
　  ⒊此外，以現今司法實務運作現況，原告為證明因被告侵權
      行為致系爭車輛受有交易性貶值之損害，法院大抵要求賠
      償權利人應提出相關單位鑑定證明文件以實其說，故車輛
      交易性貶值鑑定費用，可認係被害人為證明其所受損害及
      範圍所支出之必要費用，應納為損害之一部分，得請求加
      害人賠償。故原告主張被告賠償鑑定費用4,000元，此部
      分尚屬可採；被告前揭辯解，難認有據。
　  ⒋綜上，原告就系爭車輛因前揭交通事故受損，所得請求被
      告賠償之金額，包含系爭車輛交易價值減損150,000元及
      鑑定費用4,000元，合計為154,000元。
四、綜上所述，原告本於侵權行為法律關係，請求被告給付如主
    文第1項所示，為有理由，應予准許，並確定本件訴訟費用
    額為1,660元（即第一審裁判費），諭知如主文第2項所示。
五、本件原告勝訴部分係就民事訴訟法第427條適用簡易程序所
    為被告敗訴之判決，依同法第389條第1項第3款規定，爰依
    職權宣告假執行，並依被告之聲請，宣告如被告為原告預供
    擔保，得免為假執行。　
六、本件事證已臻明確，兩造其餘攻擊防禦方法及證據，核與判
    決之結果不生影響，爰不一一論列，併此敘明。
七、訴訟費用負擔之依據：民事訴訟法第78條。
中　　華　　民　　國　　111 　年　　9 　　月　　28　　日
        　　　　　員林簡易庭  法  官  黃英豪　　　　　　
以上正本係照原本作成。
如不服本判決，須於判決送達後20日內，向本院提出上訴狀。（
須按他造當事人之人數附繕本）。如委任律師提起上訴者，應一
併繳納上訴審裁判費。
中　　華　　民　　國　　111 　年　　9 　　月　　28　　日
                              書記官  張莉秋